臺灣臺南地方法院民事判決
111年度訴字第1217號
原      告  劉秀貞


被      告  台灣電力股份有限公司台南營業處

法定代理人  許墩貴
訴訟代理人  呂承育律師
上列當事人間請求確認未分配電費收益所有人事件，本院於民國
111年10月11日言詞辯論終結，判決如下：
    主      文
原告之訴駁回。
訴訟費用由原告負擔。
原告假執行之聲請駁回
    事實及理由
一、原告主張：其於民國110年7月8日取得臺南市○○區○○○路000
    巷00弄00號太陽能案場產權以後，縱臺南市政府經濟發展局
    係於111年6月2日，始發函同意原告辦理申請移轉再生能源
    發電設備，該案場所產生電費收益仍應全歸原告所有，被告
    卻辯稱因原告尚未取得移轉設備登記，故電費收益不歸原告
    所有，拒絕將本應給付訴外人歐宜耳科技事業有限公司（下
    稱歐宜耳公司）於110年8月至111年6月間電費（下稱系爭電
    費）給付原告；然設備產權移轉拖延不可歸責於原告，被告
    仍應向原告給付拖延期間內電費，故有確認系爭電費歸屬之
    必要，依民法第767條第1項前段請求返還系爭電費等語。並
    聲明：㈠確認系爭電費新臺幣(下同)1,645,266元為原告所有
    。㈡被告應將1,645,266元給付原告。㈢願供擔保請准宣告假
    執行。
二、被告則以：伊自105年6月27日起向歐宜耳公司購買電能，並
    簽訂第三型太陽能發電系統電能購售契約（下稱系爭電能購
    售契約），約定每月由被告定期抄表後告知歐宜耳公司，再
    由歐宜耳公司開立收據向被告請款；歐宜耳公司對被告之電
    費債權自108年6月起即遭扣押，直至法院以移轉命令通知被
    告自109年1月起，應將電費債權按債權比例分別移轉於其債
    權人；原告於110年7月8日經法拍取得歐宜耳公司發電設備
    產權後，歐宜耳公司即未依約履行提供發電產量記錄表之義
    務，被告於111年3月24日發函通知歐宜耳公司限期改善，因
    歐宜耳公司逾30日未回覆，原告遂於111年6月2日發函通知
    歐宜耳公司終止系爭電能購售契約，並於111年6月21日將終
    止契約前未給付電費陳報執行機關；原告雖主張其於取得發
    電設備產權後，電費即應全數歸原告所有，惟發電設備產權
    移轉不影響被告與歐宜耳公司間契約關係，原告非系爭電能
    購售契約之當事人，自無權請求被告給付電費等語，資為抗
    辯。並聲明：㈠原告之訴駁回。㈡如受不利判決，願供擔保請
    准宣告免為假執行。
三、兩造不爭執事實
　　原告於強制執行程序承受取得本院民事執行處110年10月10
    日109年度司執字第51481號證明書清單所載發電設備所有權
    。
四、兩造間爭執事項
　㈠原告請求確認系爭電費金錢所有權為其所有，有無理由？
　㈡原告得否依民法第767條第1項前段請求被告給付1,645,266元
    ？
五、本院得心證理由
  ㈠債權人基於債之關係，得向債務人請求給付；民法第199條第
    1項定有明文。歐宜耳公司與被告間有系爭電能購售契約關
    係存在之事實，業據被告提出第三型太陽能發電系統電能購
    售契約影本為證（見本院卷第39頁至第42頁），復為兩造所
    不爭執，自堪認定。當事人於訂立契約後即有債之關係存在
    ，依據民法第199條第1項規定，歐宜耳公司得基於系爭電能
    購售契約請求被告給付電費。此權利係屬債權而非物權即金
    錢所有權，原告逕自起訴請求確認系爭電費金錢所有權為其
    所有，顯有誤會。從而，原告請求確認系爭電費金錢所有權
    為其所有，並依民法第767條第1項前段規定請求被告給付電
    費1,645,266元，均非有據。
  ㈡原告雖稱：其於110年7月8日取得前開太陽能案場產權以後，
    該案場所產生電費收益即應全歸原告所有等語。惟被告依系
    爭電能購售契約應給付電費，係基於債之關係而來，縱發電
    設備所有權於契約存續期間移轉，可能會因此衍生相關法律
    糾紛，歐宜耳公司得請求被告給付電費的權利仍非直接移轉
    或歸屬於原告，故原告此部分主張可能係對法律關係有所誤
    會，附此敘明。
六、從而，原告請求確認系爭電費金錢所有權為其所有，依民法
    第767條第1項前段規定請求被告給付電費1,645,266元，均
    為無理由，應予駁回。其假執行之聲請亦因訴之駁回而失所
    附麗，應併予駁回。
七、本件事證已臻明確，兩造其餘攻擊防禦方法及所提證據，經
    本院斟酌後，核與判決結果不生影響，爰不逐項論述，併此
    敘明。
八、訴訟費用負擔之依據：民事訴訟法第78條。
中　　華　　民　　國　　111 　年　　10　　月　　25　　日
                  民事第三庭    法  官　陳谷鴻
以上正本證明與原本無異。   
如不服本判決，應於判決送達後20日內，向本院提出上訴狀並表
明上訴理由，如於本判決宣示後送達前提起上訴者，應於判決送
達後20日內補提上訴理由書（須附繕本）。
如委任律師提起上訴者，應一併繳納上訴審裁判費（參照民事訴
訟法施行法第9條：上訴人有律師為訴訟代理人，或依書狀上之
記載可認其明知上訴要件有欠缺者，法院得不行民事訴訟法第44
2條第2項及第444條第1項但書之程序）。
中　　華　　民　　國　　111 　年　　11　　月　　26　　日
                              書記官  呂伊謦